---
title: "Hey Arnold"
author: "Filip Wästberg"
date: "`r Sys.Date()`"
output:
  github_document:
    pandoc_args: --webtex=http://chart.apis.google.com/chart?cht=tx&chl=
---

```{r setup, include=FALSE}
knitr::opts_chunk$set(echo = TRUE, warning = FALSE, message = FALSE, dpi = 300)
```

I en tidigare Notebook introducerade vi en alternativ algoritm till K2. Den heter `arnold` och är byggd på ett modellramverk som heter  `Generalized Additive Models (GAM)`. Modellen funkar på ungefär samma sätt som K2s nuvarande algoritm. Men istället för att anpassa en bruten linjär regression anpassar vi med hjälp av `GAM` *en* regressionslinje, som inte är linjär. Utöver det använder vi också en mer standardiserade metod än *standardavvikelsen* (som används i K2 idag) för att identifiera larm, den heter `Inter Quartile Range (iqr)`.

Men i vår förra Notebook utgick vi från ganska enkel data. Nu är vi nyfikna på hur den här algoritmen fungerar på fjärrvärmeanvändning som driftar. Ett av skälen till att vi i K2 använder *referensdata* är att vi ska kunna upptäcka fjärrvärmeanvändning som driftar, så en ny algoritm måste kunna upptäcka det. En annan aspekt som `arnold` behöver kunna hantera är att det finns flera effektsignaturer. Ofta beror det här på olika användning under olika veckodagar. 

Vi kommer utgå från ett exempeldata där en drift av flöde uppstår:

```{r warning=FALSE, message=FALSE}
library(tidyverse)
filer <- list.files("data") %>% 
  paste0("data/", .) %>% 
  set_names()

tds2 <- read_delim(filer[[1]], delim = ";")
tds5 <- read_delim(filer[[2]], delim = ";")
tds9 <- read_delim(filer[[3]], delim = ";")

tds2 <- tds2 %>% 
  mutate_all(~str_replace(., ",", ".")) %>% 
  mutate_at(vars(value, consumption_value, temperature), as.numeric)

tds5 <- tds5 %>% 
  mutate_all(~str_replace(., ",", ".")) %>% 
  mutate_at(vars(value, consumption_value, temperature), as.numeric)

tds9 <- tds9 %>% 
  mutate_all(~str_replace(., ",", ".")) %>% 
  mutate_at(vars(value, consumption_value, temperature), as.numeric)

data <- bind_rows(tds2, tds5, tds9) %>% 
  filter(consumption_value > 0) %>% 
  mutate(consumption_from = as.Date(consumption_from))

tds5 <- data %>% 
  filter(metering_point_id == "TDS5" & property == "flow") 

tds5%>% 
  ggplot(aes(consumption_from, consumption_value)) +
  geom_point() +
  geom_smooth(method = "gam", color = "orange") +
  theme_minimal() +
  labs(
    title = "Driftande flöde"
  )
```

Vi ser det här i effektsignaturen också:

```{r}
tds5%>% 
  ggplot(aes(temperature, consumption_value)) +
  geom_point() +
  geom_smooth(method = "gam", color = "orange") +
  theme_minimal() +
  labs(
    title = "Driftande flöde"
  )
```

Vi ser att det finns två olika effektsignaturer i diagrammet. Just den här typen kallas ofta för "tvåstråkare".  K2 identiferar de två stråken genom att anpassa en bruten regressionslinje på hela datasettet och delar sedan in data i två grupper: de som är under linjen och de som är över linjen. Den anpassar sedan en ny bruten regression till respektive grupp och itererar. Det här finns utförligt beskrivet i en Notebook av Ida Lundholm Benzi på Data Science-portalen.

```{r}
tds5_ref <- tds5 %>% 
  mutate(temp_interval = cut(temperature, c(-Inf, 2, 9, 15, 20, Inf)),
         period = if_else(timestamp < "2014-01-01", "referensperiod", "testperiod")) %>% 
  filter(period == "referensperiod")

tds5_ref %>% 
  ggplot(aes(temperature, consumption_value, color = temp_interval)) +
  geom_point(alpha = 0.2) +
  geom_smooth(method = "lm") +
  theme_minimal() +
  labs(
    title = "K2 på referensdata"
  )
```

`arnold` hanterar det här annorlunda. Istället för att identifiera grupperna i effektsignaturen utgår den från att det här i regel beror på olika konsumtion under olika dagar. 

```{r}
library(ggthemes)
tds5 <- tds5 %>% 
  mutate(weekday = weekdays(consumption_from))

tds5 %>% 
  ggplot(aes(temperature, consumption_value, color = weekday)) +
  geom_point(alpha = 0.7) +
  scale_color_colorblind()
```

Vi kan visualisera skillnaden mellan dagar: 

```{r}
tds5 %>% 
  group_by(weekday) %>% 
  summarise(median_consumption = median(consumption_value)) %>% 
  ggplot(aes(median_consumption, weekday, fill = weekday)) +
  geom_col() +
  theme(legend.position = "none") +
  scale_fill_colorblind()
```

Vi kan även kolla fördelningen, där vi ser att söndag och måndag har i princip samma fördelning, medan alla andra dagar förutom lördag har i princip samma fördelning.

```{r}
tds5 %>% 
  ggplot(aes(consumption_value, color = weekday, fill = weekday)) +
  geom_density(alpha = 0.2) +
  scale_color_colorblind() +
  scale_fill_colorblind()
```

Linjärt test för tds5

```{r}
library(mgcv)
test <- lm(log10(consumption_value) ~ weekday, data = tds5)

summary(test)
```

linjärt test för tds9

```{r}
tds9 %>% 
  mutate(weekday = weekdays(as.Date(consumption_from))) %>% 
  filter(property == "energy") %>% 
  lm(consumption_value ~ weekday, data = .) %>% 
  summary()
```



























